【裁判字號】    88,易,5471
【裁判日期】    890114
【裁判案由】    竊盜
【裁判全文】
臺灣高雄地方法院刑事判決                        八十八年度易字第五四七一號
    公  訴  人  臺灣高雄地方法院檢察署檢察官
    被      告  乙○○
右列被告因竊盜案件，經檢察官提起公訴（八十八年度偵字第三０三二七號），本院
判決如左：
    主  文
乙○○連續攜帶兇器竊盜，累犯，處有期徒刑壹年陸月。
鑰匙拾參支、鐵撬、虎頭鉗各壹支、鐵鉗貳支，均沒收。
    事  實
一、乙○○曾有違反麻醉藥品管理條例之前科，最近一次係於民國八十五年間，因違
    反麻醉藥品管理條例案件，經台灣高等法院高雄分院判處有期徒刑四月確定，甫
    於八十六年六月十日執行完畢，猶不知悔改，復基於意圖為自己不法之所有之概
    括犯意，連續四次（一）於八十八年七月二十六日凌晨三時許，在高雄市○○區
    ○○路一三四號前，見甲○○所有車牌號碼為ＹＷ－八六八八號自用小客車停於
    該處，遂持其所有供犯罪所用且客觀上可供兇器使用之鐵撬、虎頭鉗各一支、鐵
    鉗二支，破壞車門進入車內竊得音響一組。（二）於八十八年十一月二十九日上
    午十一時許，在高雄市○○區○○路左營高中前，見丙○○所有車牌號碼為ＶＥ
    －四三九六號自用小客車停於該處，遂持其所有供犯罪所用且客觀上可供兇器使
    用之上開鐵撬、虎頭鉗各一支、鐵鉗二支，破壞車門進入車內，竊得男用皮夾一
    只，內有現金新台幣（下同）一千元、中國信託商業銀行信用卡一張、土地銀行
    、世華銀行、中央信託局金融卡各一張、郵局提款卡、身分證、軍人身分證各一
    張。（三）於八十八年十二月十三日上午九時許，在高雄市鼓山區○○○路一九
    九三號地下室，與真實身分暨年籍不詳之「李昭文」及綽號「川仔」之人共同基
    於前開意圖為自己不法之所有之犯意聯絡，持自備之鑰匙十三支，竊取丁○○所
    有停放於該處之車號ＳＸ－二０二一號自用小客車一輛，得手後供己使用。（四
    ）於八十八年十二月十三日下午十時四十五分許，在高雄市左營區○○○路九０
    一巷二十六弄十號前，見戊○○所有車號ＺＣ－七四三六號自用小客車停於該處
    ，遂持上開自備鑰匙十三支，進入車內竊得行動電話一支、存摺六本、相機一台
    、美工刀一支、本票四十張、呼叫器一個時，為戊○○發現當場將其逮捕，報警
    查獲，並在其身上查獲戊○○所失竊之呼叫器一個，經檢察官訊問後無保飭回，
    乙○○復於八十八年十二月十五日零時三十五分許，駕駛上開竊得車號ＳＸ－二
    ０二一號之自用小客車，駛經高雄市○○區○○路一七０巷口時，為警查獲，並
    在車內起出戊○○所失竊之行動電話一支、存摺六本、相機一台、美工刀一支、
    本票四十張，丙○○所失竊之中國信託商業銀行信用卡一張、土地銀行、世華銀
    行金融卡各一張、郵局提款卡，及贓物高雄市第一信用合作社、台灣銀行金融卡
    一張，並扣得其所有供犯罪所用之鑰匙十三支、鐵撬、虎頭鉗各一支、鐵鉗二支
    。
二、案經高雄市政府警察局左營分局報請台灣高雄地方法院檢察署檢察官偵查起訴。
    理  由
一、訊據被告乙○○固坦承伊有於事實欄（四）所載之時地竊取戊○○車內之財物之
    事實，惟矢口否認有右揭事實欄（一）、（二）、（三）之犯行，辯稱：伊係遭
    警方刑求始承認有竊取甲○○、丙○○、丁○○之財物云云。經查：右揭事實欄
    （一）、（二）、（三）被告竊盜之犯行，業據被告於警訊時、偵查中坦承不諱
    ，而被告事實欄（四）之犯行，亦據被告於本院審理中供承不諱，核與被害人甲○○、丙○○、丁○○、戊○○於警訊中之供詞相符，並有贓物認領保管收據三
    紙在卷可考。被告雖於本院審理中供稱其於警訊中之陳述並非出於自由意志云云
    ，惟被告於八十八年十二月十五日經內勤檢察官偵訊時，並未提及遭刑求乙節，
    反而坦承事實欄內全部之竊盜犯行，此有該偵查筆錄在卷可稽，若被告於警訊中
    之自白真係遭刑求所致，則其於經移送內勤檢察官偵訊時，因時間相距未久，印
    象自必深刻，自應於內勤檢察官偵訊時表明，況其於本院審理中亦未能提出任何
    證據足佐其有受刑求之事實，而本院向高雄看守所調取被告入所之健康檢查表，
    並未有被告成傷之記錄，此有被告健康檢查表一紙附卷可稽，是參照以上所述，
    被告所言刑求之抗辯，顯不可採，自應認被告於警訊中所為之自白，係屬真實。
    此外，復有被告所有供犯罪所用之鑰匙十三支、鐵撬、虎頭鉗各一支、鐵鉗二支
    扣案可佐。本件事證明確，被告犯行洵堪認定。
二、按扣案之鐵撬、虎頭鉗及鐵鉗，依社會一般觀念足認為有使人生命身體安全構成
    危險之器具，被告在竊盜現場持以行竊，為保護他人身體免受攻擊之危險，應以
    攜帶兇器竊盜論處（參照最高法院七十四年三月十九日刑庭總會決議、司法院七
    十五、十一、二十五、（七五）廳刑一字第九九五號函），核被告於犯罪事實欄
    （一）、（二）所為，係犯刑法第三百二十一條第一項第三款之加重竊盜罪；核
    被告於犯罪事實欄（三）、（四）所為，係犯刑法第三百二十條第一項之普通竊
    盜罪。被告就犯罪事實欄（三）之犯行，與「李昭文」、「川仔」間，有犯意之
    聯絡，行為之分擔，均為共同正犯。其先後四次竊盜犯行，時間緊接，犯罪構成
    要件相同，顯均係基於概括之犯意反覆為之，應依連續犯之規定論以一罪並加重
    其刑。查被告曾於八十五年間，因違反麻醉藥品管理條例案件，經台灣高等法院
    高雄分院判處有期徒刑四月確定，並於八十六年六月十日執行完畢，其於五年以
    內再犯本件有期徒刑以上之罪，為累犯，依刑法第四十七條規定加重其刑。被告
    同時有二種刑之加重事由，應依第七十條之規定遞加其刑。茲審酌被告之素行、
    被告犯罪之動機、目的、手段、所生危害、所得利益、犯後坦承部分犯行等一切
    情狀，量處如主文所示之刑，以資懲儆。扣案之鑰匙十三支、鐵撬、虎頭鉗各一
    支、鐵鉗二支，為供犯罪所用之物，且均屬被告所有，已據其供明在卷，均依法
    宣告沒收。
據上論斷，應依刑事訴訟法第二百九十九條第一項前段，刑法第二十八條、第五十六
條、第三百二十一條第一項第三款、第三百二十條第一項、第四十七條、第三十八條
第一項第二款，判決如主文。
本案經檢察官陳銘珠到庭執行職務。
中      華     民     國    八十九    年      一      月      十四      日
                                  臺灣高雄地方法院刑事第七庭
                                      法  官  何  悅  芳
右正本證明與原本無異。
如不服本判決，應於判決送達後十日內，向本院提出上訴狀。
                                      書記官  廖  文  瑞
中    華    民    國    八十九    年      一      月        十四      日
附錄本案論罪科刑法條：
刑法第三百二十一條第一項第三款：
犯竊盜罪而有左列情形之一者，處六月以上五年以下有期徒刑：
三、攜帶兇器而犯之者。
刑法第三百二十條第一項：
意圖為自己或第三人不法之所有，而竊取他人之動產者，為竊盜罪，處五年以下有期
徒刑、拘役或五百元以下罰金。


司法院資訊處製作；財團法人民間司法改革基金會備份。
